# 非经营性资产可以不提折旧吗？

提问人：3311008 时间：2014-03-30 05:11:54
向陈版请教！ 1 、某地方政府融资平台公司，为整合业务，将其持有的土地一块注入全资子公司，能不能通过母公司减少资本公积，子公司增加资本公积的形式划转？ 2 、该平台公司有部分资产为非经营性资产（对外免费开放的公园），对非经营性资产要不要计提折旧？

回答人：chenyiwei
1 、母公司把资产划转给子公司，母公司应增加对子公司的长期股权投资（而不是减少资本公积）；子公司应增加资本公积。 2 、如上面各位网友所述，应首先考虑该公园是否符合资产定义，以及（如果符合资产定义）应归类为何种资产，其次才是考虑是否应当计提折旧的问题。对外免费开放的公园不符合资产定义的可能性很大。

提问人：3311008 时间：2014-04-02 08:35:09
“申请发行企业债券的投融资平台公司，不得将公立学校、公立医院、公园、事业单位资产等公益性资产作为资本注入投融资平台公司。对于已将上述资产注入投融资平台公司的，在计算发债规模时，必须从净资产规模中予以扣除。”如果该公益性资产是平台公司建设形成的，不影响实收资本，能否确认为资产？《国家发展改革委办公厅关于进一步规范地方政府投融资平台发行债券行为有关问题的通知 》从文字上理解好象是允许的。

回答人：chenyiwei
虽然是该平台公司出资建成的，但如果不能为该平台公司带来经济利益，也一样不符合资产的确认条件。这与该基础设施的取得方式是从外部划入还是自建无关。

提问人：3311008 时间：2014-04-04 01:45:08
对这种不能在未来给企业带来利益流入的资产，正确的会计处理应怎样？审计报告是否保留意见？

回答人：chenyiwei
如果按企业会计准则编制报表的，则不应确认为企业的资产。如果采用特殊编制基础编制报表的，则在对特殊基础的具体内容进行详细披露（该事项应列入特殊基础）的前提下，在报表上可列报为资产，审计报告按 1601 准则出具

提问人：呼叫帮助 时间：2018-03-19 21:22:35
如果采用特殊编制基础编制报表的，则在对特殊基础的具体内容进行详细披露（该事项应列入特殊基础）的前提下，在报表上可列报为资产，审计报告按 1601 准则出具。 陈版，不是很理解为什么以特殊目的审计业务出具审计报告则可以将公益性资产作为资产确认？

回答人：chenyiwei
既然是特殊编制基础，就可以不受会计准则一些原则，如资产定义和确认条件等的约束。